最高法院刑事判決　　　　　　　　　 111年度台上字第4012號
上　訴　人　高茂順


上列上訴人因違反毒品危害防制條例案件，不服臺灣高等法院中
華民國111年4月26日第二審判決（111年度上訴字第187號，起訴
案號：臺灣新北地方檢察署109年度偵字第29786號），提起上訴
，本院判決如下：
    主  文
上訴駁回。
    理  由
一、刑事訴訟法第377 條規定，上訴於第三審法院，非以判決違
    背法令為理由，不得為之。是提起第三審上訴，應以原判決
    違背法令為理由，係屬法定要件。如果上訴理由書狀並未依
    據卷內訴訟資料，具體指摘原判決不適用何種法則或如何適
    用不當，或所指摘原判決違法情事，顯與法律規定得為第三
    審上訴理由之違法情形不相適合時，均應認其上訴為違背法
    律上之程式，予以駁回。 
二、本件原審審理結果，認定上訴人高茂順有如原判決事實欄所
    載之犯行，因而撤銷第一審科刑之判決，改判依想像競合犯
    規定從一重論處上訴人犯以欺瞞之方法使人施用第三級毒品
    罪刑，並諭知相關之沒收，已依其調查證據之結果，載述憑
    以認定之心證理由。
三、刑罰之裁量，為事實審法院之職權，倘所量之刑，並未逾越
    法定刑度範圍，亦無顯然違背比例、公平及罪刑相當原則，
    自不得任意指為違法。原判決就上訴人所犯以欺瞞之方法使
    人施用第三級毒品罪，依修正前毒品危害防制條例第17條第
    2 項規定減輕其刑後，審酌上訴人於入監執行前，利用持有
    含第三級毒品氟硝西泮之機會，不顧該藥物對生命、身體、
    健康之危害，先將之摻入小魚乾內，然後透過其不知情的配
    偶至法務部矯正署臺北看守所會客時攜入，容任舍友分食，
    致使告訴人梁瑋中等11人食用後身體不適之危害，兼衡其犯
    後坦承犯行，態度尚可，且於原審業與梁瑋中達成和解，惟
    尚未與其他被害人達成和解，暨其犯罪之手段、智識程度，
    及自陳之家庭經濟狀況等一切情狀，量處有期徒刑2年7月。
    核其所量之刑，並無逾越法定刑度範圍或顯然輕重失當而有
    違背公平、比例及罪刑相當原則之情形。上訴意旨，徒憑己
    見，以其患有身心障礙疾病，平日需服用含氟硝西泮成分的
    安眠藥，方能入睡，因即將入監執行，為免在監執行時，未
    服用藥物，身心起伏不定，影響其他同舍執行之人，遂將含
    有氟硝西泮之藥物摻入小魚乾，並以會客之方式攜入看守所
    ，又因係會客攜入之食物，不好意思阻止他人食用，且食用
    後應不致危害生命安全云云，指摘原判決之量刑過重，係對
    原審量刑職權之適法行使，任意指摘，尚非適法之第三審上
    訴理由。本件上訴違背法律上之程式，應予駁回。
據上論結，應依刑事訴訟法第395條前段，判決如主文。
中    華    民    國   111    年    8     月    24    日
                  刑事第八庭審判長法  官  何  菁  莪  
                                  法  官  何  信  慶  
                                  法  官  朱  瑞  娟  
                                  法  官  高  玉  舜  
                                  法  官  劉  興  浪  
本件正本證明與原本無異
                                  書記官
中    華    民    國   111    年    8     月    29    日